# 认购“集合资金信托计划”在哪个科目列示？

提问人：一云 时间：2017-06-01 14:40:24
陈老师：请教您一个问题：
A公司为一家投资公司，他参与了一个“*集合资金信托计划”。该计划的各方为：
受托人：国际信托股份公司 委托人代表：A公司 销售机构：*银行股份有限公司 信托
名称：*集合资金信托计划 信托期限： 5 年 信托资金运用：该信托计划资金仅可在证券市场和金融期
货市场见进行中性策略和固定收益类投资 ，不得进行任何其他投资。投资范围为：沪深 交易所挂牌交易的股票、封闭式证券投资基金、开放式投资基金、国债、公司债、企业债、可转换债、股指期货等。 投资顾问：A公司 信托单位
面值： 1 元 发行规模：不超过 3 亿元，成立起点 5000 万元 其中：投资顾问（A公司）跟投不低于总份额的5%。
该计划规定：不承诺保本和最低收益，具有一定的投资风险； 该信托计划为投资者自主决策，自愿承担认购该信托计划的投资风险。该计划全体投资人委托A公司作为该信托计划的投资顾问，由投资顾问向受托人发送投资建议进行信托财产的投资运作。
-----------------------------请问陈老师：那A公司跟投的5%，应该在哪个科目列示呢？ 持有至到期投资还是可供出售金融资产？
好像哪一个都不太符合准则定义。 持有至到期投资：它的投资期限虽然是固定的， 5 年，但是到期金额不固定或可确定； 可供出售金融资产：该信托计划规定：在投资期限内，是不能转让的。 ------- 所以，很纠结，应该在哪个科目列示呢？

回答人：chenyiwei
一般情况下，仅持有 5 ％的份额是不会对该理财产品形成控制的（请注意核对该理财产品的收益分配、亏损分担条款，以确定A公司是否享有和承担其绝大部分剩余风险和收益）。如果无控制，一般作为可供出售金融资产核算。

提问人：zengfengxia 时间：2017-06-02 15:26:21
陈版， 这个案例按修订后金融工具准则，应不属于贷款和应收款，也不属于以公允价值计量变动计入其他综合收益，只能分类为以公允价值计量变动计入当期损益或者指定为以公允价值计量变动计入其他综合收益？

回答人：chenyiwei
是。

提问人：呼叫帮助 时间：2017-07-08 22:06:06
陈版对于“集合资金信托计划”或“集合资金管理计划”等，我理解达到控制就作为长期投资处理，达不到控制，就作为可供出售金融资产核算，可否这样理解？

回答人：chenyiwei
如果能够达到控制，则因投资对象不是公司的股权，所以也可以作为“其他流动／非流动资产”。

提问人：呼叫帮助 时间：2017-07-16 10:02:01
请问陈版，公司投资设立的资管计划作为投资主体如何进行账务处理？

回答人：chenyiwei
投资性主体对其投资项目（除了为其投资目的服务的子公司以外）应按公允价值计量且其变动计入当期损益。